臺灣雲林地方法院交通事件裁定　　　　 94年度交聲字第253號
移送機關　　交通部公路總局嘉義區監理所雲林監理站
異　議　人
即受處分人　甲○○
上列異議人因違反道路交通管理處罰條例案件，對於交通部公路
總局嘉義區監理所雲林監理站民國94年9 月29日所為之裁決處分
（原處分案號：雲監裁字第裁72-D9A930706號），聲明異議，本
院裁定如下：
    主  文
異議駁回。
    理  由
一、本件原處分機關係以：異議人即受處分人甲○○於民國90年
    3 月19日，駕駛車牌號碼FK-5168 號自用小客車，在桃園縣
    中壢市○○路與三光路路口停車時，為桃園縣警察局掣單舉
    發「交叉路口十公尺停車（黃線）」。嗣經原處分機關於94
    年9 月29日依道路交通管理處罰條例第56 條 第1 項第1 款
    規定，裁處罰鍰新臺幣（下同）1200元。
二、聲明異議意旨略以：伊有於90年4 月3 日前在桃園縣楊梅鎮
    高榮郵局繳納罰款600 元，但是單據因為過太久沒有留著，
    不能因此再處罰一次，請求撤銷原處分等語。
三、按汽車駕駛人在禁止臨時停車處所停車者，處新臺幣（下同
    ）六百元以上一千二百元以下罰鍰，道路交通管理處罰條例
    第56條第1 項第1 款定有明文；又汽車於交岔路口、公共汽
    車招呼站十公尺內、消防栓、消防車出入口五公尺內不得臨
    時停車，道路交通安全規則第111條第2款亦有規定。
四、經查：
（一）異議人所駕駛之車牌號碼FK-5168 號自用小客車，於上開
      時、地為警舉發其違規停車之事實，為異議人所不爭執，
      並有桃園縣警察局90年3 月19日桃警局交字第D9A930706
      號舉發違反道路交通管理事件通知單、原處分機關93年11
      月16日雲監裁字第裁72-D9A930706號違反道路交通管理事
      件裁決書各一紙在卷可稽。是異議人於上開時、地確有於
      禁止停車處所停車之違規事實，可以認定。
（二）異議人本件違規之罰鍰尚未繳納乙節，有違規查詢報表一
      份附卷可證。雖其執前詞為辯，然觀卷附之違規查詢報表
      所載之繳款紀錄，並無本件之繳款紀錄。異議人復無法提
      出其確已繳納之收據證明，足認本件罰鍰尚未繳納一情無
      訛。另本件所裁罰者為原來之違規停車事實，並無一罪兩
      罰之情事，異議人此部分所爭執，容有誤會，附此敘明。
五、綜上所述，異議人既確有上開違規事實，且尚未繳清罰鍰，
    則異議人上開所辯，即無足採。從而，原處分機關依道路交
    通管理處罰條例第9 條第1 項、第56條第1 項第1 款、及違
    反道路交通管理事件統一裁罰基準表之規定，裁處1,200 元
    ，於法並無不合。異議人之異議為無理由，應予駁回。
六、據上論斷，應依道路交通管理處罰條例第87條第 2項，道路
    交通案件處理辦法第19條，裁定如主文。
據上論斷，應依道路交通管理處罰條例第87條第2 項、道路交通
案件處理辦法第19條，裁定如主文。
中　　華　　民　　國　　94　　年　　12　　月　　1 　　日
                  交通法庭    法  官  林俊良
以上正本證明與原本無異。
如不服本裁定，應於送達後5 日內，向本院提出抗告狀。（須附
繕本）
                              書記官　李雅怡
中　　華　　民　　國　　94　　年　　12　　月　　1　　日
